【裁判字號】    89,豐簡上,120
【裁判日期】    890612
【裁判案由】    毒品危害防制條例
【裁判全文】
臺灣臺中地方法院刑事判決                      八十九年度豐簡上字第一二號
    上  訴  人  臺灣臺中地方法院檢察署檢察官
    被      告  甲○○
右上訴人因毒品危害防制條例案件，不服本院豐原簡易庭八十九年度豐簡字第七九號
中華民國八十九年二月十日第一審簡易判決（聲請案號：臺灣臺中地方法院檢察署八
十八年度毒偵字第二七九０號）提起上訴，及由同署檢察官移送併辦（八十九年度毒
偵字第一八九四號），本院合議庭認不得以簡易判決處刑，逕依第一審通常程序審理
後，判決如左：
    主  文
原判決撤銷。
甲○○連續施用第二級毒品，處有期徒刑伍月，如易科罰金，以參佰元折算壹日。
扣案之安非他命壹包（毛重零點貳公克）沒收銷燬之；鐵管壹支、玻璃管個、吸食
器組、吸管壹支均沒收。
    理  由
一、甲○○前因施用毒品案件，經本院分別以民國八十七年度毒聲字第一０二五、三
    二七七號裁定送臺灣臺中看守所附設勒戒所觀察、勒戒後，均認無繼續施用毒品
    之傾向，臺灣臺中地方法院檢察署檢察官乃於八十七年八月十一日、同年十二月
    三日，分別以八十七年度偵字第一五九四二、二五三五八號為不起訴處分確定。
    詎王某猶不知自我約束，明知安非他命已列為毒品危害防制條例第二條第二項第
    二款所稱之第二級毒品，又基於概括之犯意，自八十八年九月十八日起至八十九
    年一月十四日上午八時許止，由自稱「陳偉銘」之年籍不詳男子處取得第二級毒
    品安非他命，即連續在臺中縣神岡鄉○○村○○路四五三巷九號住處，將第二級
    毒品安非他命置放吸食器內，以火點燃燒烤使產生煙霧吸食之方式施用毒品安非
    他命多次，平均二日施用一次。其間甲○○因施用毒品為警查獲二次，先於八十
    八年九月二十日下午三時三十分許，因毒品案件列管人士定期至臺中縣警察局接
    受調查及採尿檢驗，經警方採其尿液送鑑定結果呈甲基安非他命反應，始查悉再
    次施用毒品犯行；另於八十九年一月十四日下午五時許，因駕駛贓車（竊盜部分
    由檢察官另案處理）經警在臺中縣神岡鄉○○路三０六號前臨檢查獲，並當場扣
    得其所有置於車上之掏取安非他命之鐵管一支、吸食安非他命所用之玻璃管一個
    （已碎裂），隨後警方並在其上開住處搜出其所有之安非他命一包（毛重零點貳
    公克），及吸食安非他命所用之吸食器三組、玻璃管二個、吸管一支，警方採其
    尿液送鑑定結果呈甲基安非他命反應。
二、案經臺中縣警察局豐原分局報請臺灣臺中地方法院檢察署檢察官偵查起訴及臺中
    縣警察局移請同署檢察官偵查後移送併辦。
    理  由
一、前揭事實，業據被告甲○○分別於警、偵訊及本院審理時坦承不諱，並有如事實
    欄所示之物扣案可資佐證，且被告為警查獲後所採集之尿液，經送檢驗結果，均
    呈甲基安非他命陽性反應，有私立中山醫學院附設孫中山先生紀念醫院藥物濫用
    檢測中心報告書及臺中縣衛生局檢驗尿水報告書各一紙附卷可稽，本件事證明確
    ，被告犯行洵堪認定。
二、按安非他命屬毒品危害防制條例第二條第二項第二款所指之第二級毒品。被告前
    因施用毒品案件，經本院分別以八十七年度毒聲字第一０二五、三二七七號裁定
    送臺灣臺中看守所附設勒戒所觀察、勒戒後，均認無繼續施用毒品之傾向，臺灣
    臺中地方法院檢察署檢察官乃於八十七年八月十一日、同年十二月三日，分別以
    八十七年度偵字第一五九四二、二五三五八號為不起訴處分確定，有臺灣臺中地
    方法院檢察署刑案資料查註紀錄表及不起訴處分書等在卷足憑。被告於前揭不起
    訴處分後，第三度犯施用毒品案件，核其所為係犯同條例第十條第二項之施用第
    二級毒品罪。被告施用第二級毒品安非他命，其持有毒品之行為，意在供己施用
    ，故持有之低度行為，應為施用之高度行為所吸收，不另論罪。被告先後多次施
    用第二級毒品安非他命之犯行，時間緊接，且觸犯構成要件相同之罪，顯係基於
    概括犯意反覆為之，應依刑法第五十六條連續犯之規定，論以一罪，並加重其刑
    。公訴人雖未就被告自八十八年九月二十一日起至八十九年一月十四日上午八時
    許止施用安非他命部分犯行部分起訴，惟因該部分與已起訴且經認定有罪部分有
    連續犯裁判上一罪之關係，為起訴效力所及，本院自得一併審理。原審予以論罪
    科刑，固非無見，惟未及審酌檢察官移送併辦即被告自八十八年九月二十一日起
    至八十九年一月十四日上午八時許止施用安非他命部分犯行，並依連續犯之規定
    論以一罪，尚有未洽，公訴人就此部分提起上訴即有理由。原判決既有上開可議
    之處，自無可維持，應由本院撤銷改判。查被告因施用毒品犯行，經觀察、勒戒
    後，猶不加克制，故態復萌，再施用毒品不輟，無視於毒品對於自身健康之戕害
    及國家對於杜絕毒品犯罪之禁令，惡性非輕，惟審酌被告犯後坦承犯行，態度尚
    佳，及施用毒品者均具有相當程度之生理成癮性及心理依賴性，戒除不易，且犯
    罪心態亦與一般刑事犯罪之本質不同，非難性較低等一切情狀，量處如主文所示
    之刑，並諭知易科罰金之折算標準，以資懲儆。扣案之安非他命一包（毛重零點
    貳公克），應依毒品危害防制條例第十八條第一項前段沒收銷燬之。至扣案之鐵
    管一支、玻璃管三個（其中一個已碎裂）、吸食器三組、吸管一支，均為被告所
    有且供施用毒品犯罪所用之物，為被告供述甚明，惟非專供施用毒品之器具，應
    依刑法第三十八條第一項第二款宣告沒收。
三、本件經本院認定之犯罪事實，顯然與檢察官據以求處罪刑之事實不符，有如前述
    ，依刑事訴訟法第四百五十一條之一第四項但書第二款及第四百五十二條規定，
    本不得依簡易程序審理，原審未察，逕以簡易判決論處被告罪刑，所行訴訟程序
    有應依通常訴訟程序審判而誤依簡易判決處刑之重大瑕疵，核有未當，自應由本
    院將原判決撤銷，逕依通常訴訟程序審理為第一審判決，併此敘明。
據上論斷，應依刑事訴訟法第四百五十五條之一第一項、第三項、第三百六十九條第
二項、第三百六十四條、第二百九十九條第一項前段，毒品危害防制條例第十條第二
項、第二十條第三項前段、第十八條第一項前段，刑法第十一條前段、第五十六條、
第四十一條、第三十八條第一項第二款，罰金罰鍰提高標準條例第二條，判決如主文
。
中      華      民      國    八十九    年      六      月     十二     日
                                  臺灣臺中地方法院刑事第七庭
                                      審判長法  官   翁  芳  靜
                                            法  官   劉  長  宜
                                            法  官   劉  錫  賢
右正本證明與原本無異。
如不服本判決，應於判決送達後十日內向本院提出上訴狀，上訴於臺灣高等法院臺中
分院( 須附繕本 )。
                                            書記官
中      華      民      國    八十九    年      六      月     十二     日
附錄論罪科刑之法條︰
毒品危害防制條例第十條第二項：
施用第二級毒品者，處三年以下有期徒刑。


司法院資訊處製作；財團法人民間司法改革基金會備份。
